Abou Malick DIOP

Ingénieur informatique

Passionné par le développement et la gestion de projets informatiques, j'ai acquis une solide expérience en développement web et en data. Je suis prêt à relever de nouveaux défis pour concevoir des solutions à forte valeur ajoutée.

Expérience Professionnelle

Ingénieur projets digitaux et data

De mars 2023 à août 2023 **SAFRAN HELICOPTER ENGINES Bordes**Dans un projet d'une librairie digitale, les tâches menées :

- Développement d'un système de recommandation
- · Développement d'un POC d'analyse documentaire
- · Mener des tests utilisateurs
- · Rédaction de documents d'utilisation

Technologies: Python, Transformers(LLM), Elasticsearch

Développeur Backend

De mai 2022 à août 2022 VOLKENO Dakar

Développement d'un ensemble d'outils intelligents, interagissant entre eux pour prendre des décisions :

- Développement d'API REST
- Intégration de modèles de machine learning : Chatbot, Système de recommandations

Technologies: Python, Django, PyTorch, Scikit-Learn, Heroku

Développeur Web

De juin 2021 à août 2021 ACCESS SURVEILLANCE Paris

Développement d'une solution de pointage pour la dématérialisation du processus d'émargement :

- · Analyse et conceptualisation des besoins
- Développement des interfaces utilisateurs

Technologies : React JS

Formation

Diplôme Ingénieur Génie informatique

De 2020 à janvier 2024 CY TECH Pau

- Algorithmique
- · Gestion et développement de projets informatiques
- · Conception et modélisation base de données

Classe Préparatoire intégrée

De 2018 à 2020 SUPDECO(EPITA) Dakar

Certifications

IBM Data Engineering Professional Certificate

Depuis 2024 IBM France

Acquisition de compétences en data engineering :

- · Conception et Gestion de base de données relationnelle
- Développement de compétences en NoSQL et Big Data
- Développement d'ETL et de pipeline de données

100 Days of Code: The Complete Python Pro Bootcamp

Depuis novembre 2023 Udemy France

- **Développement Web** : Création d'applications web et d'API avec *Flask*, intégration partie frontend avec Bootstrap.
- <u>Projets Complets</u>: Développement de jeux, création de bots automatisés, et divers projets pratiques pour consolider les compétences en Python.

- diopabou@cy-tech.fr
- Dakar
- Permis B
- 776054519

Réseaux sociaux

in Abou Malick DIOP

@Baba905

Savoir-faire

Langages de programmation

Python, SQL, Java (SpringBoot)

Base de données

MySQL, PostgreSQL, MongoDB

ETL & Pipeline

Airflow, Kafka

Frameworks Web

Django, Flask, Springboot

Outils

GitHub, Linux Command, Docker, GCP, Power BI

Developpement Web

HTML, CSS, JavaScript

Gestion de projets informatique

Agile-scrum

Savoir-être

Curiosité intellectuelle

Adaptabilité

Rigoureux

Force de proposition

Esprit d'équipe

Langues

Français

Anglais

, TOEIC: 825/990

Expérience associative

Service civique

De mai 2024 à décembre 2024 France Travail Pau

Aide à l'autonomie sur les outils informatique.

Président Commission Pédagogique

De 2022 à 2023 SOLES Pau Coordination des activités pédagogiques et sociales.

Centres d'intérêt

Taekwondo

Football